【裁判字號】    98,訴,1139
【裁判日期】    980703
【裁判案由】    違反毒品危害防制條例
【裁判全文】
臺灣彰化地方法院刑事判決              98年度訴字第1139號
公  訴  人  臺灣彰化地方法院檢察署檢察官
被      告  甲○○
上列被告因違反毒品危害防制條例案件，經檢察官提起公訴（98
年度毒偵字第1198號），本院依簡式審判程序判決如下：
    主   文
甲○○施用第一級毒品，累犯，處有期徒刑玖月。
    事   實
一、甲○○曾於民國80年間因擄人勒贖等案件，經臺灣臺中地方
    法院以80年度重訴字第510號判決判處有期徒刑15年，嗣經
    臺灣高等法院臺中分院以80年度上訴字第1527號判決將原判
    決撤銷改判處有期徒刑12年，並經最高法院以81年度臺上字
    第2549號判決駁回上訴而確定，入監執行後，經臺灣臺南地
    方法院以85年度聲字第1520號裁定假釋付保護管束，於85年
    8月16日縮短刑期假釋出監，復經撤銷假釋，入監執行殘刑
    有期徒刑6年4月22日，於97年1月12日縮刑期滿執行完畢。
    另其前於97年間因施用毒品案件，經本院以97年度毒聲字第
    181號裁定送勒戒處所施以觀察、勒戒後，認有繼續施用毒
    品之傾向，再經本院以97年度毒聲字第283號裁定令入戒治
    處所強制戒治，經送往臺灣臺中戒治所執行強制戒治已屆滿
    6個月以上，且經評估認無繼續強制戒治之必要，於98年3
    月19日執行完畢釋放，由臺灣彰化地方法院檢察署檢察官以
    98年度戒毒偵字第98號為不起訴處分確定。詎仍不知悔改，
    於前揭強制戒治執行完畢釋放後5年內，復基於施用第一級
    毒品海洛因之犯意，於98年4月19日20時許，在彰化縣社頭
    鄉○○路之某夜市，以將海洛因摻入香菸內點燃吸食之方式
    ，施用第一級毒品海洛因1次。嗣於98年4月21日8時36分許
    ，因另案為警至其彰化縣社頭鄉平和村村民巷2號住處執行
    拘提，經警徵得其同意採集其尿液送驗，結果呈嗎啡陽性反
    應，而悉上情。
二、案經彰化縣警察局彰化分局報告臺灣彰化地方法院檢察署檢
    察官偵查起訴。
    理  由
一、本案被告甲○○所犯係死刑、無期徒刑、最輕本刑為3年以
    上有期徒刑以外之罪，其於準備程序就前揭被訴事實為有罪
    之陳述，經受命法官告知簡式審判程序之旨，並聽取其與公
    訴人之意見後，本院認無不得或不宜改依簡式審判程序進行
    之處，爰依刑事訴訟法第273條之1第1項、第284條之1，裁
    定本案由受命法官獨任進行簡式審判程序，合先敘明。
二、訊據被告甲○○對於上開事實坦承不諱，且其於98年4月21
    日為警採集之尿液送驗，結果確呈嗎啡陽性反應，有彰化縣
    警察局彰化分局委託檢驗尿液代號與真實姓名對照認證單及
    詮昕科技股份有限公司出具之濫用藥物尿液檢驗報告各1紙
    在卷可稽，足徵被告之任意性自白與事實相符，堪予採信。
    又被告前於97年間因施用毒品案件，經本院以97年度毒聲字
    第181號裁定送勒戒處所施以觀察、勒戒後，認有繼續施用
    毒品之傾向，再經本院以97年度毒聲字第283號裁定令入戒
    治處所強制戒治，經送往臺灣臺中戒治所執行強制戒治已屆
    滿6個月以上，且經評估認無繼續強制戒治之必要，於98年3
    月19日執行完畢釋放，由臺灣彰化地方法院檢察署檢察官以
    98年度戒毒偵字第98號為不起訴處分確定等情，有臺灣高等
    法院被告前案紀錄表及臺灣彰化地方法院檢察署刑案資料查
    註紀錄表各1份在卷可考，本案事證明確，被告於強制戒治
    執行完畢後，5年內再犯本件施用第一級毒品之犯行，洵堪
    認定，應予依法論科。
三、查海洛因係毒品危害防制條例第2條第2項第1款所稱之第一
    級毒品，依法不得持有、施用。故核被告所為，係犯毒品危
    害防制條例第10條第1項之施用第一級毒品罪。被告為施用
    毒品海洛因而持有之低度行為，為其施用之高度行為所吸收
    ，不另論罪。被告曾於80年間因擄人勒贖等案件，經臺灣臺
    中地方法院以80年度重訴字第510號判決判處有期徒刑15年
    ，嗣經臺灣高等法院臺中分院以80年度上訴字第1527號判決
    將原判決撤銷改判處有期徒刑12年，並經最高法院以81年度
    臺上字第2549號判決駁回上訴而確定，入監執行後，經臺灣
    臺南地方法院以85年度聲字第1520號裁定假釋付保護管束，
    於85年8月16日縮短刑期假釋出監，復經撤銷假釋，入監執
    行殘刑有期徒刑6年4月22日，於97年1月12日縮刑期滿執行
    完畢，有臺灣彰化地方法院檢察署刑案資料查註紀錄表及臺
    灣高等法院被告前案紀錄表各1份在卷可考，其於5年以內故
    意再犯本件有期徒刑以上之罪，為累犯，應依刑法第47條第
    1項之規定加重其刑。爰審酌被告經觀察、勒戒及強制戒治
    執行後，猶未能深切體認毒品危害己身之鉅，及早謀求脫離
    毒害之道，反而於出所後伺機再犯，未見有何收斂、警惕之
    意，無視於毒品對於自身健康之戕害及國家對於杜絕毒品犯
    罪之禁令，自有使其接受相當時期監禁以敦化性情之必要，
    惟念及被告尚能坦承犯行，且施用毒品固戕害個人健康至深
    ，然就他人權益之侵害仍屬有限，及其犯罪動機、目的、手
    段、智識程度等一切情狀，量處如主文所示之刑，以示懲儆
    。
據上論斷，應依刑事訴訟法第273條之1第1項、第299條第1項前
段，毒品危害防制條例第10條第1項，刑法第11條前段、第47條
第1項，判決如主文。
本案經檢察官陳茂榮到庭執行職務。
中    華    民    國    98    年    7     月    3     日
                  刑事第二庭          法  官  尚安雅
以上正本證明與原本無異。
如不服本判決，應於收受判決後10日內向本院提出上訴書狀，並
應敘述具體理由；其未敘述上訴理由者，應於上訴期間屆滿後20
日內向本院補提理由書（均須按他造當事人之人數附繕本「切勿
逕送上級法院」）。
中    華    民    國    98    年     7    月      9    日
                                      書記官   陳文俊
附錄本案論罪科刑法條全文：
毒品危害防制條例第10條
施用第一級毒品者，處 6 月以上 5 年以下有期徒刑。
施用第二級毒品者，處 3 年以下有期徒刑。


司法院資訊處製作；財團法人民間司法改革基金會備份。
